---
title: "Proyecto 2 (personal)"
author: "Oliver Mazariegos"
date: "18/8/2018"
output: 
  html_document:

    number_sections: true

    toc: true

    fig_width: 8

    fig_height: 6

    theme: cosmo

    highlight: tango

    code_folding: show
---


# Situación Problemática

No se ha buscado la relación entre habilidades cognitivas, crecimiento y salud de los huesos utilizando los datos del estudio longitudinal de la UVG y los estudios que se han realizado con datos parecidos no han sido bien investigados en países de bajos y medianos ingresos.  (Furlan.....)

# Problema Cientifico


## Objetivos


```{r setup, include=FALSE}
knitr::opts_chunk$set(echo = TRUE)
library(knitr)
opts_knit$set(root.dir = "~/R")
library(readxl)
library(dplyr)
library(Matrix)
library(data.table)
```

# Conjunto de datos

## Leyendo Datos

* Subjects: Informacion personal de cada sujeto de prueba.
* Card1: Informacion fisiológica de los sujetos.
* Card2: Informacion fisiológica complementaria.

```{r lectura}

subjects = as.data.table(read_xlsx("./data/1-Subjects sex_ID_school_DOB.xlsx"))
card1 = as.data.table(read_xlsx("./data/4-Card1.xlsx"))
card2 = as.data.table(read_xlsx("./data/5-Card2.xlsx"))

```

## Union y Limpieza de Datos

Uniremos cada conjunto de datos con la informacion respectiva de cada sujeto de observacion. Para eso las uniremos basandonos en el ID.

### Subject

`Subject` es el conjunto de datos que uniremos con los datos recopilados en `Card1` y `Card2`. La limpieza en este conjunto de datos sera tan simple como volver *Factores* las variables `Sex`, `IdSchool 1` y el `ID` del sujeto de observacion. Por otro lado desecharemos `IdSchool 2` que solo representa un valor booleano donde es `TRUE` si el estudiante cambio de colegio.

```{r subject}
subSubject = subjects[,c(1:5)]
subSubject$Sex = as.factor(subSubject$Sex)
subSubject$`IdSchool 1` = as.factor(subSubject$`IdSchool 1`)
subSubject$ID = as.factor(subSubject$ID)
```

### Subject-Card1

Uniremos `Card1` con `Subject` por medio del `ID`. Para poder combinar ambos conjuntos de datos realizaremos lo siguiente en `Card1`:  

* Desecharemos las variables `entering date`, `User`, `RepetitionCard1`.
* Renombraremos `Id` como `ID`.
* Convertir a *factor* `ID`.
* Convertir a *factor* `gradeCard1`.
* Por ultimo combinamos ambos conjuntos de datos.


```{r mergeC1}
subCard1 = card1[,c(1:7)]
names(subCard1)[1] = "ID"
subCard1$ID = as.factor(subCard1$ID)
subCard1$gradeCard1 = as.factor(subCard1$gradeCard1)

Card1 = merge(subSubject,subCard1)
Card1 = na.omit(Card1)

Card1$`Hand grip` = as.numeric(Card1$`Hand grip`)
Card1$edad = round(Card1$yearCard1-Card1$`DOB decimal`,0)

```

### Subject-Card2

Uniremos `Card2` con `Subject` por medio del `ID`. Para poder combinar ambos conjuntos de datos realizaremos lo siguiente en `Card2`:  

* Desecharemos las variables `entering date`, `User`, `Repetition`.
* Renombraremos `Id` como `ID`.
* Convertir a *factor* `ID`.
* Convertir a *factor* `gradeCard2`.
* Por ultimo combinamos ambos conjuntos de datos.

```{r merge, echo=FALSE}
subCard2 = card2[,c(1:9)]
names(subCard2)[1] = "ID"
subCard2$ID = as.factor(subCard2$ID)
subCard2$`grade Card 2` = as.factor(subCard2$`grade Card 2`)
Card2 = merge(subSubject,subCard2)
Card2$edad = round(Card2$yearCard2-Card2$`DOB decimal`,0)
```

# Analisis Exploratorio

## Card1

### Descripcion de Variables

En Card1 podemos encontrar las siguientes caracteristicas fisiologicas de los sujetos de observacion.  

* `ID`: Identificador personal para cada persona involucrada en el set de datos.
* `DOB`: Fecha de nacimiento de la persona.
* `DOB decimal`: Año de nacimiento de la persona en representacion decimal.
* `Sex`: Sexo de la persona.
* `IdScholl 1`: Identificador del colegio al que asistió la persona.
* `yearCard1`: Año en el que se recopilaron los datos.
* `gradeCard1`: Grado escolar al que pertenecía la persona.
* `Height`: Altura de la persona en centimetros.
* `Weight`: Peso de la persona en kg.
* `Hand grip`: Fuerza de la mano calculado en kg.
* `Dental`: Dentición piezas del sujeto. Número de piezas permanentes eruptadas.
* `Edad`: Edad del sujeto.

### Resumen de Variables

```{r summaryC1}
head(Card1)
summary(Card1)
```

### Cruce de Variables

Veamos que variables tienen relacion entre si con ayuda de las correlacion representadas con heatmaps.

```{r cormatCard1}
datos = Card1[,c(3:12)]
datos$Sex = as.factor(datos$Sex)
datos$Sex = as.numeric(datos$Sex)
datos$`IdSchool 1` = as.numeric(datos$`IdSchool 1`)
datos$gradeCard1 = as.numeric(datos$gradeCard1)

#Obtener matriz de correlacion
cormat = round(cor(datos,use = "complete.obs"),2)
#Reordenar matriz de correlacion
reorder_cormat <- function(cormat){
# Use correlation between variables as distance
dd <- as.dist((1-cormat)/2)
hc <- hclust(dd)
cormat <-cormat[hc$order, hc$order]
}
cormat = reorder_cormat(cormat)
#Obtener triangulo superior
get_upper_tri = function(cormat){
  cormat[lower.tri(cormat)] = NA
  return(cormat)
}
upper_tri = get_upper_tri(cormat)
#Correlacion como heatmap
require(reshape2)
melted_cormat = melt(upper_tri, na.rm = T)
require(ggplot2)
ggheatmap = ggplot(data = melted_cormat, aes(x=Var1, y=Var2, fill = value)) + geom_tile(color = "white") + scale_fill_gradient2(low = "blue",high = "red",mid = "white", midpoint = 0, limit = c(-1,1), space = "Lab", name="Correlacion") + theme_minimal() + theme(axis.text.x = element_text(angle = 90, vjust = 1,hjust = 1)) + coord_fixed()

ggheatmap + 
geom_text(aes(Var2, Var1, label = value), color = "black", size = 4) +
theme(
  axis.title.x = element_blank(),
  axis.title.y = element_blank(),
  panel.grid.major = element_blank(),
  panel.border = element_blank(),
  panel.background = element_blank(),
  axis.ticks = element_blank(),
  legend.justification = c(1, 0),
  legend.position = c(0.6, 0.7),
  legend.direction = "horizontal")+
  guides(fill = guide_colorbar(barwidth = 7, barheight = 1,
                title.position = "top", title.hjust = 0.5))


```

Gracias al heatmap de correlaciones. Podemos ver que la mayoria de variables tiene una alta correlacion con la edad. Esto significa que las demas variables dependen mucho de la edad. La cual es obvio ya que hablamos de caracteristicas fisiológicas.

### Graficos Exploratorios


### Cluster

Como tecnica de exploración, permitiremos que la máquina corra algoritmos de agrupamiento no supervisados para poder analizar los patrones que la máquina encontró. De primero corramos un diagrama de codo del metodo de Ward para definir la cantidad de grupos a realizar.

```{r codoC1}
library(factoextra)

cluster = Card1[complete.cases(Card1),c(3,4,5,7:12)]
cluster = unique(cluster)
cluster$Sex = as.factor(cluster$Sex)
cluster$Sex = as.numeric(cluster$Sex)
cluster$`IdSchool 1` = as.numeric(cluster$`IdSchool 1`)
cluster$gradeCard1 = as.numeric(cluster$gradeCard1)

set.seed(12)

cluster[is.na(cluster)] = 0
wss <- (nrow(cluster[,c()])-1)*sum(apply(cluster[,1:ncol(cluster)],2,var))

for (i in 2:10) 
  wss[i] <- sum(kmeans(cluster[,1:ncol(cluster)], centers=i)$withinss)

plot(2:
       10, wss[c(2:10)], type="b", xlab="Number of Cluster",  ylab="Squares Summatory", main = "Diagrama de Codo")


```

Gracias al diagrama de codo, se considera 5 como la cantidad optima de grupos a realizar. Para realizar el clusterin utilizaremos la tecnica de K-medias.

```{r clusterC1}
require("fpc")
set.seed(90)
km = kmeans(cluster, 5)
cluster$grupo<-km$cluster

plotcluster(cluster[,c(1:9)],cluster$grupo)



```

Ahora que ya tenemos los clusters realizados, analicemos como los datos fueron agrupados. Debido a que las variables son cuantitativas y por temas de percepcio, utilizaremos los *boxplots* para identificar como difieren las distintas variables entre grupos.

```{r}

ggplot(data = cluster, aes(group = grupo, y = edad, fill = grupo)) + geom_boxplot(outlier.shape = NA) + xlab("Grupos") + ggtitle("Edad") + ylim(c(0,25))
ggplot(data = cluster, aes(group = grupo, y = Height, fill = grupo)) + geom_boxplot(outlier.shape = NA) + xlab("Grupos") + ggtitle("Altura (cm)") + ylim(c(100,200))
ggplot(data = cluster, aes(group = grupo, y = Weight, fill = grupo)) + geom_boxplot(outlier.shape = NA) + xlab("Grupos") + ggtitle("Peso (kg)") + ylim(c(0,100))
ggplot(data = cluster, aes(group = grupo, y = `Hand grip`, fill = grupo)) + geom_boxplot(outlier.shape = NA) + xlab("Grupos") + ggtitle("Hand grip") + ylim(c(0,70))
ggplot(data = cluster, aes(group = grupo, y = gradeCard1, fill = grupo)) + geom_boxplot(outlier.shape = NA) + xlab("Grupos") + ggtitle("Grado Escolar")

```

En definitiva, los boxplots nos permiten ver como varian las variables dentro de los grupos. Conforme a las gráficas me atrevería a ordenar los grupos de forma ascendente de la siguiente manera.  

1. Grupo 5
2. Grupo 3
3. Grupo 4
4. Grupo 2
5. Grupo 1

Ademas de que los graficos demuestran que las edades son una variable fuerte para decidir la pertenencia a un grupo, tambien demuestra la relacion que tiene con las demas variables. Las demas variables cambian proporcionalmente a la edad, lo que se puede reflejar en la matriz de correlaciones presentada anteriormente.


### Análisis de Componentes Principales


## Card2

### Descripcion de Variables

En Card1 podemos encontrar las siguientes caracteristicas fisiologicas de los sujetos de observacion.  

* `ID`: Identificador personal para cada persona involucrada en el set de datos.
* `DOB`: Fecha de nacimiento de la persona.
* `DOB decimal`: Año de nacimiento de la persona en representacion decimal.
* `Sex`: Sexo de la persona.
* `IdScholl 1`: Identificador del colegio al que asistió la persona.
* `yearCard2`: Año en el que se recopilaron los datos.
* `grade Card 2`: Grado escolar al que pertenecía la persona.
* `UAC1`: Circunferencia Tricep 1
* `UAC2`: Circunferencia Tricep 2
* `TST1`: Pliegue Cutáneo Tricep 1
* `TST2`: Pliegue Cutáneo Tricep 2
* `SSF1`: Pliegue Cutáneo Subescapular 1
* `SSF2`: Pliegue Cutáneo Subescapular 2
* `Edad`: Edad del sujeto.

### Resumen de Variables

```{r summaryC2}
head(Card2)
summary(Card2)
```

### Cruce de Variables

```{r cormatCard2}
datos2 = Card2[,c(3:14)]
datos2$Sex = as.numeric(datos2$Sex)
datos2$`IdSchool 1` = as.numeric(datos2$`IdSchool 1`)
datos2$`grade Card 2` = as.numeric(datos2$`grade Card 2`)

#Obtener matriz de correlacion
cormat = round(cor(datos2,use = "complete.obs"),2)
#Reordenar matriz de correlacion
reorder_cormat <- function(cormat){
# Use correlation between variables as distance
dd <- as.dist((1-cormat)/2)
hc <- hclust(dd)
cormat <-cormat[hc$order, hc$order]
}
cormat = reorder_cormat(cormat)
#Obtener triangulo superior
get_upper_tri = function(cormat){
  cormat[lower.tri(cormat)] = NA
  return(cormat)
}
upper_tri = get_upper_tri(cormat)
#Correlacion como heatmap
require(reshape2)
melted_cormat = melt(upper_tri, na.rm = T)
require(ggplot2)
ggheatmap = ggplot(data = melted_cormat, aes(x=Var1, y=Var2, fill = value)) + geom_tile(color = "white") + scale_fill_gradient2(low = "blue",high = "red",mid = "white", midpoint = 0, limit = c(-1,1), space = "Lab", name="Correlacion") + theme_minimal() + theme(axis.text.x = element_text(angle = 90, vjust = 1,hjust = 1)) + coord_fixed()

ggheatmap + 
geom_text(aes(Var2, Var1, label = value), color = "black", size = 4) +
theme(
  axis.title.x = element_blank(),
  axis.title.y = element_blank(),
  panel.grid.major = element_blank(),
  panel.border = element_blank(),
  panel.background = element_blank(),
  axis.ticks = element_blank(),
  legend.justification = c(1, 0),
  legend.position = c(0.6, 0.7),
  legend.direction = "horizontal")+
  guides(fill = guide_colorbar(barwidth = 7, barheight = 1,
                title.position = "top", title.hjust = 0.5))



```

En la matriz de correlacion podemos ver que cada par de variables que se miden como 1 y 2, se representan una a la otra. Esto nos permite descartarlas para futuros modelos. Por otro lado, el sexo y el colegio son las variables con menos relacion respecto a las otras.

### Grafico Exploratorios


### Cluster

De primero corramos un diagrama de codo del metodo de Ward para definir la cantidad de grupos a realizar.

```{r codo2}

cluster = unique(Card2[,c(3,4,5,7,8,10,13,14)])
cluster$Sex = as.numeric(cluster$Sex)
cluster$`IdSchool 1` = as.numeric(cluster$`IdSchool 1`)
cluster$`grade Card 2` = as.numeric(cluster$`grade Card 2`)

set.seed(543)
wss <- (nrow(cluster[,c()])-1)*sum(apply(cluster[,1:ncol(cluster)],2,var))

for (i in 2:10) 
  wss[i] <- sum(kmeans(cluster[,1:ncol(cluster)], centers=i)$withinss)

plot(2:
       10, wss[c(2:10)], type="b", xlab="Number of Cluster",  ylab="Squares Summatory", main = "Diagrama de Codo")


```

Propongo 3 o 4 como la cantidad de cluster a realizar. Realizaremos el modelo de k-medias con k = 4 de primero, ya que existe la sospecha de que k = 3 sera la cantidad correcta.

```{r cluster2}

set.seed(91)

km<-kmeans(cluster,4)
cluster$grupo<-km$cluster

plotcluster(cluster[,c(1:8)],km$cluster) 


km<-kmeans(cluster,3)
cluster$grupo<-km$cluster

plotcluster(cluster[,c(1:8)],km$cluster)
```

Se sospechaba lo correcto, creando 4 clusters pareciera que estamos creando una pequeña particion en un de los grupos. Pero haciendo 3 clusters, los grupos se diferencian muy bien entre si. Ahosra que ya tenemos los distintos grupos, visualicemoslos e identifiquemos patrones dentro de ellos.


```{r }
ggplot(data = cluster, aes(group = grupo, y = edad, fill = grupo)) + geom_boxplot(outlier.shape = NA) + xlab("Grupos") + ggtitle("Edad") + ylim(c(0,25))
ggplot(data = cluster, aes(group = grupo, y = `UAC1 cm`, fill = grupo)) + geom_boxplot(outlier.shape = NA) + xlab("Grupos") + ggtitle("UAC1 (cm)") + ylim(c(0,35))
ggplot(data = cluster, aes(group = grupo, y = `TST1 mm`, fill = grupo)) + geom_boxplot(outlier.shape = NA) + xlab("Grupos") + ggtitle("TST1 (mm)") + ylim(c(0,35))
ggplot(data = cluster, aes(group = grupo, y = `SSF2 mm`, fill = grupo)) + geom_boxplot(outlier.shape = NA) + xlab("Grupos") + ggtitle("SSF2 (mm)") + ylim(c(0,40))
ggplot(data = cluster, aes(group = grupo, y = `grade Card 2`, fill = grupo)) + geom_boxplot(outlier.shape = NA) + xlab("Grupos") + ggtitle("Grado Escolar")


```

Podemos ver que el grupo mas diferente es el Grupo 2, mientras que el Grupo 1 y el 3 son muy parecidos. La distribucion de `SSF2`, `UAC1` y `TST1` son muy similares pero lo que marca la diferencia entre ellos es la `edad` y el `grade Card 2`. Donde el Grupo 1 es un grupo con edades mayores que las del grupo 3. En orden descendiente ordeno los grupos de la siguiente manera.  

1. Grupo 2
2. Grupo 1
3. Grupo 3

### Análisis de Componentes Principales


# Conclusiones

